臺灣臺中地方法院刑事判決　　　　　　　　　　　　　九十四年度易字第二九八號
　　公　訴　人　臺灣臺中地方法院檢察署檢察官
　　被　　　告　甲○○
右列被告因家庭暴力防治法之恐嚇案件，經檢察官提起公訴（九十三年度偵字第一九
五三一號），本院判決如左：
    主  文
甲○○以加害生命、身體之事，恐嚇他人致生危害於安全，累犯，處拘役伍拾日，如
易科罰金，以佰元折算壹日。
    犯罪事實
一、甲○○為林淑利之前夫（二人於民國九十二年十月二十八日經本院以九十二年度
    婚字第一三八號判決離婚確定），二人間具有家庭暴力防治法第三條第一款所定
    之家庭成員關係。其前於九十二年間，即曾對林淑利為違反民事通常保護令裁定
    之行為而犯家庭暴力防治法案件，經本院以九十二年度易字第二七七九號刑事判
    決判處有期徒刑三月，如易科罰金以三百元折算一日確定後，甫於九十三年八月
    十八日易科罰金執行完畢。詎其仍不知悔改，又於九十三年十一月四日中午十二
    時三十分許，前往林淑利之工作地點即位在臺中縣大里市○○路六十巷三四號之
    宇晴實業有限公司（下稱宇晴公司）大門前，先以石塊丟擲、敲打宇晴公司之鐵
    門（是否達毀損程度不明，且未據告訴），並大聲喊叫：「林淑利妳出來！」等
    語，嗣林淑利出面後，即對林淑利恫嚇稱：「幹妳娘！要讓妳全家死！（台語）
    」等加害林淑利之生命、身體之事（是否涉及公然侮辱部分，未據告訴），因使
    林淑利心生畏懼，致生危害於林淑利之安全，經警據報到場後，當場查獲上情。
二、案經林淑利訴由臺中縣警察局霧峰分局報請臺灣臺中地方法院檢察署檢察官偵查
    起訴。
    理  由
一、訊據被告甲○○固坦承伊確實於上開時間，在告訴人林淑利之工作地點即位在臺
    中縣大里市○○路六十巷三四號之宇晴公司大門前現身等情不諱，惟矢口否認有
    何恐嚇犯行，辯稱：當日伊並未與告訴人見面，亦未出言恐嚇告訴人，伊當時係
    躺在路邊睡覺云云。經查，被告於上開時間、地點，確有以上開加害告訴人生命
    、身體之言語恐嚇告訴人等情，除據告訴人於偵訊時具結證述綦詳（詳偵卷第四
    ０至四一頁，又本院查無告訴人上開偵訊之證述有何顯不可信之情況，依刑事訴
    訟法第一百五十九條之一第二項之規定，自得為證據，附此敘明），並據證人乙
    ○○（即案發當時在場目擊之承辦員警）於本院審理時具結證述：伊到案發現場
    時，有聽到被告用台語對告訴人說：「幹妳娘！要讓妳全家死！」等語，被告一
    直在罵，大約持續五分鐘左右，內容都是針對告訴人，當時告訴人站在公司鐵門
    裡面，距離被告有五公尺左右的距離等情明確（詳本院卷第三四至三六頁），此
    外，尚有宇晴公司一樓大門及被告於案發當時現身之照片共四幀存卷足憑（詳偵
    卷第二三至二四頁）。被告雖另聲請傳訊告訴人林淑利到庭證述，惟查，告訴人
    於偵訊時業就上開情節具結證述綦詳，且核與證人乙○○於本院審理時，就上開
    待證事實具結證述內容要屬相符，並有前述照片堪可互為參佐，是則本件待證事
    實已臻明瞭，被告上開聲請要無再行調查之必要，併此敘明。綜上所述，本件事
    證業臻明確，被告空言否認犯行，難認有據，其上開恐嚇之犯行，洵堪認定。
二、核被告所為，係犯刑法第三百零五條之以加害生命、身體之事恐嚇他人致生危害
    於安全罪。被告與告訴人間具有家庭暴力防治法第三條第一款所定之家庭成員關
    係，此有卷附之全戶戶籍資料查詢結果單及本院民事判決確定證明書各一紙附卷
    可證，被告對告訴人實施上開出言恐嚇之精神上不法侵害之家庭暴力行為，成立
    刑法第三百零五條之恐嚇罪，係屬家庭暴力防治法第二條第二項所稱之家庭暴力
    罪，併此敘明。查被告前於九十二年間，即曾對告訴人為違反民事通常保護令裁
    定之行為而犯家庭暴力防治法案件，經本院判處有期徒刑三月，如易科罰金以三
    百元折算一日確定後，甫於九十三年八月十八日易科罰金執行完畢，有臺灣臺中
    地方法院檢察署刑案資料查註紀錄表、臺灣高等法院被告全國前案紀錄表及上開
    判決各一份附卷可按，其受有期徒刑之執行完畢，五年以內再犯本件有期徒刑以
    上之罪，為累犯，應依法加重其刑。爰審酌被告與告訴人業已離異經年，惟其竟
    於上開違反家庭暴力防治法犯行執行完畢未幾，猶以本件出言恫嚇之家庭暴力行
    為相向，對告訴人精神上造成莫大之壓力及困擾，且其犯後始終否認犯行，暨其
    生活狀況、智識程度等一切情狀，量處如主文所示之刑，並諭知易科罰金之折算
    標準，以示懲儆。
三、查被告於前案所違反之本院九十二年五月二十九日之九十二年度家護字第三三０
    號民事通常保護令，其有效期限為十個月，嗣本院雖又於九十三年九月十日以九
    十三年度暫家護字第五五七號核發民事暫時保護令，裁定相對人（即本案被告）
    不得對被害人（即本案告訴人）實施身體或精神上不法侵害之行為，亦不得直接
    或間接對於被害人為騷擾之聯絡行為，惟嗣經告訴人於九十三年十月二十六日撤
    回該通常保護令之聲請（本院九十三年度家護字第一０三九號），故前開暫時保
    護令亦失其效力等情，業經本院調取本院九十三年度暫家護字第五五七號、九十
    三年度家護字第一０三九號全部案卷核閱無訛，故被告本件犯行尚無涉犯家庭暴
    力防治法罪嫌之虞，併此敘明。
四、據上論斷，應依刑事訴訟法第二百九十九條第一項前段，刑法第三百零五條、第
    四十七條、第四十一條第一項前段，罰金罰鍰提高標準條例第一條前段、第二條
    ，判決如主文。
中      華      民      國      九十四      年    四    月    二十八    日
                                臺灣臺中地方法院刑事第十一庭
                                    審判長法  官  林  源  森
                                          法  官  王  世  華
                                          法  官  廖  慧  如
右正本證明與原本無異。
如不服本判決，應於判決送達後十日內向本院提出上訴狀，上訴於臺灣高等法院臺中
分院（須附繕本）。
                                          書記官
中      華      民      國      九十四      年    五    月      三      日
附錄論罪科刑法條
刑法第三百零五條
以加害生命、身體、自由、名譽、財產之事，恐嚇他人致生危害於安全者，處二年以
下有期徒刑、拘役或三百元以下罰金。
